# 职工薪酬，出租职工宿舍

提问人：猫 alice 时间：2019-05-05 18:00:03
问下老师，注会教材企业将拥有的房租等无偿提供给职工使用的，应根据受益对象，将房租每期的公允价值计入当期损益，同时确认应付职工薪酬。
如果企业收取象征性的租金，这个公允价值是指租金的公允价值吗？
如果指的是市场租金的公允价值，那公允价值和账面价值的差额计入哪里呢？如果不是，为什么呢？
麻烦哪位大神解释下

回答人：chenyiwei
此处的 “公允价值” 为租金的公允价值，即市场租金。
例如，市场租金为 3000 元，实际向员工收取租金 1000 元，宿舍每月折旧为 2500 元，则：
借：管理费用——职工薪酬费用 2000
贷：应付职工薪酬——非货币性福利 2000
借：应付职工薪酬——非货币性福利 2000
其他应收款/银行存款 1000
贷：其他业务收入 3000
借：其他业务成本 2500
贷：累计折旧 2500

提问人：猫 alice 时间：2019-05-09 20:24:25
CHEN 老师，如果企业没有对外的出租业务，而是专门给职工的宿舍，但是这个宿舍是有市场公允价值的，也要这么核算吗？

回答人：chenyiwei
是。

提问人：642658990 时间：2019-07-02 14:32:11
好像不对，书上例子无偿使用，只将折旧计入非货币性福利，没按公允价值来

回答人：chenyiwei
2014 年修订后的职工薪酬准则强调非货币性福利应按公允价值计量。